臺灣高等法院臺南分院刑事裁定
                                    110年度毒抗字第815號
抗  告  人
即  被  告  張博鈞



上列抗告人因聲請觀察勒戒案件，不服臺灣臺南地方法院中華民
國110年9月29日裁定（110年度毒聲字第971號）提起抗告，本院
裁定如下：
    主  文
抗告駁回。
    理  由
一、本件抗告意旨略以：被告另有施用第二級毒品案件，未避免
    另行移送觀察勒戒浪費國家資源，懇請改判有期徒刑以利於
    同監所執行，為此提起抗告。
二、原裁定意旨略以：抗告人於民國110年7月1日8時許，在○○市
    ○○區○○街住處內，施用第二級毒品甲基安非他命1 次，經臺
    灣臺南地方檢察署檢察官，依毒品危害防制條例第20條第1 
    項、第3項，聲請裁定送觀察勒戒，於法並無不合，乃依聲
    請裁定送觀察勒戒等旨。
三、按犯毒品危害防制條例第10條施用第一級、第二級毒品罪者
    ，檢察官應聲請法院裁定，或少年法院（地方法院少年法庭
    ）應先裁定，令被告或少年入勒戒處所觀察、勒戒，其期間
    不得逾2 月。依前項規定為觀察、勒戒或強制戒治執行完畢
    釋放後，3年後再犯第10條之罪者，適用本條前2項之規定。
    毒品危害防制條例第20條第1 項、第3項定有明文。
四、經查：
  ㈠抗告人於上開時、地，施用第二級毒品甲基安非他命1 次，
    嗣經採尿送驗，結果呈安非他命及甲基安非他命陽性反應之
    事實，業據抗告人自白在卷，並有台南市政府警察局白河分
    局偵辦毒品危害防制條例案送驗尿液編號與真實姓名對照表
    、尿液採驗同意書及臺南市政府衛生局濫用藥物尿液檢驗結
    果報告附卷可參，是抗告人自白施用第二級毒品甲基安非他
    命，應與事實相符，抗告人施用第二級毒品之情，堪以認定
    。又抗告人前因施用毒品案件，經法院裁定送觀察、勒戒後
    ，認無繼續施用毒品傾向，於105年2月3日無繼續施用毒品
    傾向出所，有臺灣高等法院被告前案紀錄表1份在卷可按，
    從而原審以抗告人有上揭施用毒品犯行，裁定送勒戒處所觀
    察、勒戒，其認事用法，並無不合。
  ㈡抗告人雖以前詞請求判處有期徒刑，惟本件抗告人施用毒品
    之時間既已距前次觀察、勒戒執行完畢逾3年，依毒品危害
    防制條例第20條第1項、第3項之規定，僅能裁定送觀察、勒
    戒，無從判處有期徒刑，抗告人據此提起抗告，實屬無據。
  ㈢綜上所述，原審法院依臺灣臺南地方檢察署檢察官之聲請，
    裁定應將抗告人送勒戒處所施以觀察、勒戒，經核於法尚無
    不合。抗告意旨，請求撤銷原裁定，為無理由，應予駁回。
五、據上論結，應依刑事訴訟法第412條，裁定如主文。
中　　華　　民　　國　　110 　年　　10　　月　　20　　日
                  刑事第七庭    審判長法  官  吳勇輝
　　　　　　　　　                    法  官  黃國永
　　　　　　　　　　　　　　　　　　　法  官  吳錦佳
以上正本證明與原本無異。
不得再抗告。
　　　　　　　　　　　　　　　　　　　書記官  蔡双財
中　　華　　民　　國　　110 　年　　10　　月　　20　　日